= Preterite-present verbs

These include verbs that were preterite-present verbs in PGe plus the descendant of "wiljaną".

Summary:

|===
| Infinitive | Meaning | Sg. present stem | Pl. present stem | Past |
| égn | to own | ég
| mytn | mut- | myt- | must-
| møgn | may | mag- | møg- | mohd- |
| wyln | to want | wil- | wyl- | wuld- |
| þyrvn | þarf- | þyrv- | þurv- |
| skyln | skal- | skyl- | skuld- |
|===

Summary

- witaną witan-wut-witn
- lizaną
- aiganą
- duganą
- unnaną
- kunnaną
- þurbaną
- durzaną
- skulaną
- gamunaną (think)
- ganuganą (enough)
- maganą
- ōganą
- gamōtaną (müssen)

### skulan

This present of this verb makes periphrasis with other verbs to indicate future tense.

|===
| Infinitive

| skulan
|===

|===
| Person | Present | Preterite

| 1st Sg.  | skal    | skulḍ
| 2st Sg.  | skalṡ   | skuldṡ
| 3st Sg.  | skal    | skulḍ
| 1st Pl.  | skulṁ   | skuldṁ
| 2st Pl.  | skulḍ   | skuldḍ
| 3st Pl.  | skulṅ   | skuldṅ
|===

These verbs have irregular vowel alternations between the present and preterite. The 1st singular and 3rd singular persons do not have a suffix in the present.

.égan, meaning, to own:

|===
| Form         | Root    |

| Infinitive   | égan    |
| Present stem | ég      |
| Past inf.    | ohtan  |
| Act. part.   | ðurvand |
| Pass. part.  | ðurft   |
|===

Conjugation of _égan_:

| Person | Present | Past |
|:-------|:--------|:-----|
| 1st Sg. | ég      | óht  |
| 2st Sg. | égs     | óhts |
| 3st Sg. | ég      | óhtþ |
| 1st Pl. | égm     | óhtm |
| 2st Pl. | égj     | óhtj |
| 3st Pl. | égn     | óhtn |

*__durzan__*, meaning "to dare".

| Form         | Root    |
|:-------------|:--------|
| Infinitive   | durzan  |
| Present stem | darz-   |
| Past inf.    | durstan |
| Act. part.   | durvand |
| Pass. part.  | durst   |

| Person | Present | Past    |
|:-------|:--------|:--------|
| 1st S  | dars    | dursd  |
| 2st S  | darss   | durzds |
| 3st S  | dars    | durzdþ |
| 1st P  | darzm   | durzdm |
| 2st P  | darsd   | durzdj |
| 3st P  | darzn   | durzdn |

*__þurvn__*, meaning "to need". Can only be used in verbal periphrasis e.g. _Ek þarf gán_ (I need to go), or _Ek þarf enn apl havn_ (I need an apple).

|===
| Form         | Root    |

| Infinitive   | þurvan  |
| Present stem | þarv-   |
| Past inf.    | þurvan  |
| Act. part.   | þurvand |
| Pass. part.  | þurft   |
|===

Conjugation of þurvn:

|===
| Person | Present | Past    |
|:-------|:--------|:--------|
| 1st S  | þarf    | þurfd  |
| 2st S  | þarfs   | þurfds |
| 3st S  | þarf    | þurfdþ |
| 1st P  | þarvm   | þurfdm |
| 2st P  | þarfd   | þurfdd |
| 3st P  | þarvn   | þurfdn |
|===

*__kunnan__*, meaning "to be able to".

| Form         | Root    |
|:-------------|:--------|
| Infinitive   | kunnan  |
| Present stem | kan-    |
| Past inf.    | kunndan |
| Act. part.   | kunnand |
| Pass. part.  | kund    |

Conjugation of _kunn_:

| Person | Present | Past  |
|:-------|:--------|:------|
| 1st S  | kan     | kund   |
| 2st S  | kans    | kunds |
| 3st S  | kan     | kund   |
| 1st P  | kunm    | kundm |
| 2st P  | kund    | kundd |
| 3st P  | kunn    | kundn |

*__mǿgn__*, meaning "to be allowed to":

| Form         | Root   |
|:-------------|:-------|
| Infinitive   | mugan  |
| Present stem | mag-   |
| Past inf.    | muhdn |
| Act. part.   | mógnd |
| Pass. part.  | muhd   |

Conjugation of _mugan_:

| Person | Present | Past   |
|:-------|:--------|:-------|
| 1st S  | mag     | muhd  |
| 2st S  | mags    | muhds |
| 3st S  | mag     | muhd |
| 1st P  | mǿgm    | muhdm |
| 2st P  | mǿgd    | muhdd |
| 3st P  | mǿgn    | muhdn |

**mutan**, meaning "to be obliged to".

| Form         | Root   |
|:-------------|:-------|
| Infinitive   | mutan  |
| Present stem | mut-   |
| Past inf.    | mustan |
| Act. part.   | mutand |
| Pass. part.  | ?      |

Conjugation of _mutan_:

| Person | Present | Past   |
|:-------|:--------|:-------|
| 1st S  | mut     | mustu  |
| 2st S  | muts    | mustus |
| 3st S  | mut     | mustuþ |
| 1st P  | mutm    | mustum |
| 2st P  | mutj    | mustuj |
| 3st P  | mutn    | mustun |
